【裁判字號】    99,上易,1381
【裁判日期】    990805
【裁判案由】    詐欺
【裁判全文】
臺灣高等法院刑事判決                99年度上易字第1381號
上  訴  人  臺灣板橋地方法院檢察署檢察官
上  訴  人
即  被  告  乙○○
輔  佐  人  甲○○被告之母親.
上列上訴人因被告詐欺案件，不服臺灣板橋地方法院99年度易字
第319號，中華民國99年4月23日第一審判決（起訴案號：臺灣板
橋地方法院檢察署98年度偵字第28285號），提起上訴，本院判
決如下：
    主      文
上訴駁回。
    事實及理由
一、本案經本院審理結果，認第一審以上訴人即被告乙○○犯刑
    法第339條第1項、第30條第1項之幫助詐欺罪，判處拘役40
    日，並諭知易科罰金折算之標準為新台幣（下同）1000元折
    算一日，認事用法及量刑均無不當，應予維持，並引用第一
    審判決書記載之事實、證據及理由（如附件）。
二、公訴人上訴意旨略以：被告乙○○提供金融機構帳戶供詐騙
    集團詐騙被害人丙○○之用，致本案被害人因此受騙，並先
    後將29,000元、30,000元、11,000元及10,123元，存入或轉
    帳至被告提供帳戶內，並遭提領一空。惟被告並未賠償被害
    人，且矢口否認犯行，原審僅判處被告拘役40日，量刑尚屬
    過輕，為此提起上訴等語。
三、被告上訴意旨略以：伊一時未發現自己之存款簿、提款卡有
    遺失，直到找到工作需要辦薪資轉帳才發現存款簿不朏，並
    到銀行補發存摺，但未發現提款卡遺失，警察打電話來才知
    道，原審開庭時因為很緊張才沒講清楚，伊從來沒有和任何
    詐欺集團掛勾，也不可能去幫助不法分子犯詐欺罪等語。
四、經查：(一)、被告乙○○於98年9月3日晚上8時37分許前之未
    久某時，有在不詳地點，將其所中國信託商業銀行存摺、提
    款卡連同密碼等資料，交付給不法詐欺集團分子使用，該集
    團取得被告之上開金融帳戶資料後，旋即於98年9月3日晚上
    8時37分許打電話予被害人丙○○而詐騙得逞等各節，業據
    原判決於理由中詳敘其所憑之證據及認定之理由，並已說明
    被告所辯稱係遺失銀行存摺、提款卡及密碼等各節，如何不
    可採信，被告猶執前詞上訴否認犯罪，為無理由。(二)、檢察
    官上訴雖指摘原審僅判處被告拘役40日，得易科罰金，顯屬
    過輕云云。雖然被告於原審及本院審理時均否認犯行，惟念
    及其於行為時尚未滿20歲，於本案以前未有任何刑案記錄，
    素行尚佳，因年輕識淺，始一時失慮而犯本犯幫助詐欺罪，
    再審酌全案情節尚非重大，認為原審判處被告拘役40日，並
    無不當，檢察官上訴指摘原判決量刑過輕，亦無理由。檢察
    官及被告上訴均予駁回。
據上論結，應依刑事訴訟法第373條、第368條，判決如主文。
本案經檢察官李叔芬到庭執行職務。
中     華     民    國    99    年    8    月    5    日
                  刑事第四庭審判長法  官  陳筱珮
                                  法  官  邱滋杉
                                  法  官  孫惠琳
以上正本證明與原本無異。
不得上訴。
                                  書記官  林敬傑
中    華    民    國    99    年    8     月    5     日

司法院資訊處製作；財團法人民間司法改革基金會備份。
